【裁判字號】    98,訴,473
【裁判日期】    980429
【裁判案由】    毒品危害防制條例
【裁判全文】
臺灣板橋地方法院刑事判決               98年度訴字第473號
公  訴  人  臺灣板橋地方法院檢察署檢察官
被      告  甲○○
上列被告因毒品危害防制條例案件，經檢察官提起公訴（98年度
毒偵字第645號），本院依簡式審判程序判決如下：
    主  文
甲○○施用第一級毒品，累犯，處有期徒刑玖月。
    事  實
一、甲○○前因施用毒品案件，經本院以88年度毒聲字第6389號
    裁定送觀察、勒戒後，認有繼續施用毒品之傾向，再經本院
    以89年度毒聲字第1209號裁定令入戒治處所施以強制戒治，
    嗣因成效良好，經本院以89年度毒聲字第3946號裁定停止戒
    治，所餘期間付保護管束，惟因其於保護管束期間內，違反
    保護管束應遵守事項情節重大，經本院以89年度毒聲字第61
    66號裁定撤銷停止戒治，令入戒治處所施以強制戒治，嗣於
    民國90年8 月7 日戒治期滿執行完畢，並由臺灣板橋地方法
    院檢察署檢察官以90年度戒毒偵字第545 號為不起訴處分確
    定。惟其於上開強制戒治執行完畢釋放後五年內，復因於94
    年4 月間某日起至95年1 月18日期間連續施用第一級、第二
    級毒品案件，經本院以94年度訴字第2696號刑事判決分別判
    處有期徒刑一年二月、五月確定，後經本院以96年度聲減字
    第303 號裁定各減其刑期二分之一，並定執行刑為有期徒刑
    九月確定，嗣於96年7 月16日縮刑期滿執行完畢。
二、詎甲○○仍不知悔改，復基於施用第一級毒品海洛因（下稱
    海洛因）及第二級毒品甲基安非他命（下稱甲基安非他命）
    之犯意，於97年10月20日上午某時，在位於臺北縣永和市之
    某快餐店內，以將海洛因及甲基安非他命粉末共同置於玻璃
    球吸食器內，再以火燒烤下方使其產生煙霧而加以吸用之方
    式，同時非法施用海洛因及甲基安非他命一次。嗣於97年10
    月20日中午12時30分許，在臺北縣永和市○○路28號前為警
    查獲，經其同意採集尿液送驗結果呈鴉片類（嗎啡）及甲基
    安非他命類陽性反應，始悉上情。
三、案經臺北縣政府警察局永和分局報請臺灣板橋地方法院檢察
    署檢察官偵查起訴。
    理  由
一、本件被告甲○○所犯係死刑、無期徒刑、最輕本刑為三年以
    上有期徒刑以外之罪，其於準備程序中就被訴事實為有罪之
    陳述，經法官告知簡式審判程序之旨，並聽取公訴人及被告
    之意見後，本院業已於98年4 月15日依刑事訴訟法第273 條
    之1 第1 項之規定，合議裁定由受命法官獨任進行簡式審判
    程序，合先敘明。
二、前揭事實業據被告於本院審理中供承不諱，而其於上開時、
    地為警查獲後，經警採集尿液送臺灣檢驗科技股份有限公司
    以EIA 酵素免疫分析法初步檢驗及以GC/MS 氣相層析質譜儀
    法確認檢驗結果，確均呈鴉片類（嗎啡）及甲基安非他命陽
    性反應乙節，亦有該公司97年11月4 日編號CH/2008/A0535
    號濫用藥物檢驗報告、代碼對照表各一份附卷可稽，被告之
    自白既有上開證據足資補強，應堪信為真實。據此，本案事
    證明確，被告犯行堪以認定。
三、被告前因施用毒品案件，經本院以88年度毒聲字第6389號裁
    定送觀察、勒戒後，認有繼續施用毒品之傾向，再經本院以
    89年度毒聲字第1209號裁定令入戒治處所施以強制戒治，嗣
    因成效良好，經本院以89年度毒聲字第3946號裁定停止戒治
    ，所餘期間付保護管束，惟因其於保護管束期間內，違反保
    護管束應遵守事項情節重大，經本院以89年度毒聲字第6166
    號裁定撤銷停止戒治，令入戒治處所施以強制戒治，嗣於90
    年8 月7 日戒治期滿執行完畢，並由臺灣板橋地方法院檢察
    署檢察官以90年度戒毒偵字第545 號為不起訴處分確定。惟
    其於上開強制戒治執行完畢釋放後五年內，復因於94年4 月
    間某日起至95年1 月18日期間連續施用第一級、第二級毒品
    案件，經本院以94年度訴字第2696號刑事判決分別判處有期
    徒刑一年二月、五月確定，後經本院以96年度聲減字第303
    號裁定各減其刑期二分之一，並定執行刑為有期徒刑九月確
    定等情，有上開判決書及臺灣高等法院被告前案紀錄表各一
    份在卷可按。被告既曾於因施用毒品案件而經強制戒治執行
    完畢釋放後之五年內，再犯毒品危害防制條例第10條第1 項
    、第2 項所定之施用第一級、第二級毒品罪，並經法院判刑
    確定，即屬於「五年內再犯」之情形，顯見被告之再犯率甚
    高，原所實施之觀察、勒戒及強制戒治已無法收其實效，本
    案即應依上開條例第23條第2 項之規定逕予論罪科刑。
四、論罪科刑部分：
(一)按海洛因、甲基安非他命分別為毒品危害防制條例第2 條第
    2 項第1 款、第2 款所定之第一級、第二級毒品，故核被告
    所為，係犯上開條例第10條第1 項之施用第一級毒品罪及同
    條第2 項之施用第二級毒品罪。被告為施用第一級毒品海洛
    因、第二級毒品甲基安非他命而持有之行為，均為其施用之
    高度行為所吸收而不另論罪。其以一行為同時施用海洛因及
    甲基安非他命，為想像競合犯，應依刑法第55條規定從一重
    依施用第一級毒品罪處斷。
(二)被告前因連續施用第一級、第二級毒品案件，經本院以94年
    度訴字第2696號刑事判決分別判處有期徒刑一年二月、五月
    確定，後經本院以96年度聲減字第303 號裁定各減其刑期二
    分之一，並定執行刑為有期徒刑九月確定，嗣於96年7 月16
    日縮刑期滿執行完畢乙節，有上開被告前案紀錄表一份在卷
    可按，其受有期徒刑執行完畢後五年內，故意再犯本件有期
    徒刑以上之罪，為累犯，應依刑法第47條第1 項之規定加重
    其刑。
(三)本院爰審酌被告前已有因施用毒品經觀察、勒戒、強制戒治
    及論罪科刑之紀錄，業如前述，竟仍再犯本件施用毒品之犯
    行，顯見其悔意不深，遠離毒品之意志薄弱，惟其施用毒品
    係自戕行為，對他人法益尚無具體危害，暨犯罪後坦承犯行
    之態度等一切情狀，量處如主文所示之刑，以示懲儆。
據上論斷，應依刑事訴訟法第273 條之1 第1 項、第299 條第1
項前段，毒品危害防制條例第10條第1 項、第2 項，刑法第11條
前段、第55條、第47條第1 項，判決如主文。
本案經檢察官吳宗光到庭執行職務。
中    華    民    國    98    年    4     月    29    日
                  刑事第十三庭  法  官 張紹省
以上正本證明與原本無異。
如不服本判決應於送達後十日內向本院提出上訴狀。
                                書記官 周雅玲
中    華    民    國    98    年    4     月    29    日
附錄本案論罪科刑法條全文：
毒品危害防制條例第10條
施用第一級毒品者，處六月以上五年以下有期徒刑。
施用第二級毒品者，處三年以下有期徒刑。


司法院資訊處製作；財團法人民間司法改革基金會備份。
